# 房产开发企业意图出售暂时出租的开发产品

提问人：lzm8206 时间：2019-12-03 06:30:12
请教陈版：房地产开发企业的开发产品暂时出租，管理层的意图仍是出售，是列报为存货还是投资性房地产，出租期间是否要提折旧，不再出租了，是否仍要提折旧

回答人：chenyiwei
对于以出售为持有目的，但在出售之前短期予以出租的开发产品，应转入“开发产品——出租开发产品”，并在出租期间计提摊销，与所确认的租金收入配比。
此问题在企业会计准则下无明确规定，但此前在《企业会计制度》下，原“关于执行《企业会计制度》和相关会计准则有关问题解答（四）”（财会[2004]3 号）中曾有下列规定，可作为参考：
九、问：房地产开发企业自行开发的房地产用于对外出租，应当如何进行会计处理？如何在会计报表上列示？
答：房地产开发企业自行开发的房地产用于对外出租的，应当设置”出租开发产品” 科目，并在” 出租开发产品” 科目下设置” 出租产品” 和” 出租产品摊销” 二个明细科目，核算企业开发完成用于出租经营的土地和房屋的实际成本以及出租产品摊销的价值。
企业开发完成用于出租的土地和房屋，应于签订出租合同、协议后，按土地和房屋的实际成本，借记” 出租开发产品--出租产品” 科目，贷记” 库存商品” 科目。出租开发产品所取得的租赁收入，借记” 应收账款” 等科目，贷记” 主营业务收入” 或” 其他业务收入” 科目；按期摊销出租产品的成本，借记” 主营业务成本” 或” 其他业务支出” 科目，贷记” 出租开发产品--出租产品摊销” 科目；发生的出租开发产品的维修费用，借记”主营业务成本” 或”其他业务支出”科目，贷记有关科目。
企业改变出租产品用途，将其作为商品对外销售，应于销售实现时，按售价，借记” 应收账款”、”银行存款” 等科目，贷记” 主营业务收入” 科目。按出租开发产品的账面余额，借记”主营业务成本”科目，按出租产品累计摊销额，借记” 出租开发产品--出租产品摊销” 科目，按出租产品原价，贷记” 出租开发产品—出租产品” 科目。企业如已对出租开发产品计提减值准备的，应同时结转已计提的减值准备。
期末，对于意图出售而暂时出租的开发产品的账面价值，应在资产负债表的” 存货”项目内列示；对于以出租为目的的出租开发产品的账面价值，在资产负债表的”其他长期资产”项目中列示。同时，在会计报表附注中披露出租房地产的成本、租赁合同主要条款等内容。
房地产开发企业对于本问题解答发布之前对外出租的自行开发房地产，未按照本规定原则进行处理的，应进行追溯调整。
当时还没有“投资性房地产”的概念，所以对于以出租为目的的出租开发产品的账面价值是在资产负债表的”其他长期资产” 项目中列示。除了这一点以外，该问题解答的其他内容现在在企业会计准则下也可以参考。